# 求助陈老师关于资本公积验资的问题

提问人：leonyan1021 时间：2017-02-26 09:32:48
陈老师，我们一个准备挂牌的客户，股东历史上曾经有过实物出资，券商为避免股转公司就这个问题找麻烦，要求原实物出资的股东现在无偿向公司投入 500 万的货币资金，作为公司的资本公积，同时提出，要求会计师事务所就本次资本公积的增加做一个验资报告。我们以前确实没有遇到过资本公积的增加也要出具验资报告的，所以想咨询一下，会所是否可以就股东单独增加资本公积出具验资报告？

回答人：chenyiwei
“验资”的定义是“注册会计师依法接受委托，对被审验单位注册资本的实收情况或注册资本及实收资本的变更情况进行审验，并出具验资报告”，因此不涉及注册资本和实收资本变更的业务不能称为验资，但可以仿照验资报告的格式，出具对这部分资金到位情况的验证报告或者鉴证报告。